臺灣臺北地方法院刑事判決　　　　　　　　　　　九十一年度自更(一)字第三四號
　　自　訴　人　甲○○
　　被　　　告　乙○○
右列被告因詐欺案件，經自訴人提起自訴，本院裁定後，經臺灣高等法院發回，本院
判決如左：
    主      文
乙○○意圖為自己不法之所有，以詐術使人將本人之物交付，處有期徒刑陸月，如易
科罰金，以佰元折算壹日。
    事      實
一、乙○○意圖為自己不法之所有，於民國九十年七月三十一日，在臺北市中山區○
    ○○路○段之某咖啡廳，向甲○○佯稱：欲在中國上海投資索羅門科技有限公司
    （下稱索羅門公司），發展前景無限云云，邀其投資新臺幣（下同）二十萬元，
    並允諾給予百分之十三之股份及擔任公司董事。甲○○不疑有詐，乃於同年八月
    至十月間，陸續以支付現金或匯款之方式，交付乙○○二十萬元之資金。詎乙○
    ○並未成立索羅門公司，迭經催討，亦拒不返還二十萬元，甲○○始知受騙。
二、案經被害人甲○○提起自訴。
    理      由
一、訊據被告乙○○對有於右揭時、地向自訴人甲○○稱欲成立索羅門公司而邀其投
    資，並收受二十萬元，惟迄未成立索羅門公司，且未返還二十萬元等事實，固坦
    承屬實，然矢口否認有何詐欺犯行，辯稱：成立索羅門公司需八百萬元之資金，
    因資金不足，故未能成立，且伊為籌設索羅門公司而多次至中國考察，花費不眥
    ，並非詐欺云云。經查：右開犯罪事實，業據自訴人於本院審理中指訴綦詳，並
    有其所提出之匯款單二紙及被告坦承為其所簽之合資協議、收據各乙紙附卷可稽
    。而被告辯稱其將自訴人所交付之二十萬元用於籌設索羅門公司乙節，迄未能提
    出任何具體事證憑以調查，已難輕信。且依中國上海法規，約需八百萬元資金始
    足成立公司，被告亦明知此規定，而索羅門公司除自訴人及被告二位投資人各出
    資二十萬元外，並未募集到其他資金等節，為被告所自承，則被告明知其與自訴
    人之出資僅達成立公司所需資金之百分之五，成立索羅門公司顯有困難，竟猶向
    自訴人誆稱：投資二十萬元即可獲得百分之十三之股權並擔任公司董事云云，難
    謂無施用詐術之情事。次查，被告坦承已出資二百萬元於九十一年七月間在中國
    另成立上海美力飛國際有限公司（下稱美力飛公司），有其所提之名片及相關廣
    告資料附卷可參，足徵被告非無資力或無能力募集資金之人，竟於收受自訴人之
    二十萬元資金後迄今，未見有募集資金等任何籌設索羅門公司之積極作為，被告
    自始無成立索羅門公司之誠意甚明，其辯稱因邀集股東不順，無法籌集最低資本
    額云云，要屬卸責之詞。況縱被告因未能募集足夠資金成立索羅門公司，理應將
    自訴人之出資返還，始為正辦，竟捨此不為，反另行集資成立美力飛公司（按被
    告自承自訴人非該公司股東），對自訴人之催討，均置之不理，其有詐欺取財之
    不法所有意圖無疑。本件事證已臻明確，被告犯行堪以認定，應予依法論科。
二、核被告所為，係犯刑法第三百三十九條第一項詐欺取財罪。爰審酌被告詐欺所得
    款項不多，惟犯後否認犯行，迄未賠償自訴人所受損害，顯無悔意，及其犯罪之
    目的、動機、手段等一切情狀，量處如主文所示之刑，並諭知易科罰金之折算標
    準。
據上論斷，應依刑事訴訟法第三百四十三條、第二百九十九條第一項前段、刑法第三
百三十九條第一項、第四十一條第一項，罰金罰鍰提高標準條例第一條前段、第二條
，判決如主文。
中      華      民      國    九十一    年      九      月    二十五    日
                                      臺灣臺北地方法院刑事第八庭
                                          法  官  宋  松  璟
右正本證明與原本無異。
如不服本判決，應於判決送達後十日內向本院提出上訴狀(應抄附繕本)。告訴人
或被害人如對於本判決不服者，應具備理由請求檢察官上訴，其上訴期間之計算
係以檢察官收受判決正本之日期為準。
                                          書記官  楊  文  祥
中      華      民      國    九十一    年      九      月    二十五    日
附錄法條
中華民國刑法第三百三十九條
 (普通詐欺罪)
意圖為自己或第三人不法之所有，以詐術使人將本人或第三人之物交付者，處五年以
下有期徒刑、拘役或科或併科一千元以下罰金。
以前項方法得財產上不法之利益或使第三人得之者，亦同。
前二項之未遂犯罰之。
